【裁判字號】    97,簡上,267
【裁判日期】    980121
【裁判案由】    公共危險
【裁判全文】
臺灣新竹地方法院刑事判決             97年度簡上字第267號
上  訴  人
即  被  告  乙○○
上列上訴人即被告因公共危險等案件，不服本院竹北簡易庭中華
民國97年9 月30日97年度竹北交簡字第163 號簡易判決（聲請簡
易判決處刑書案號：97年度調偵字第90號）提起上訴，本院管轄
之第二審合議庭，判決如下：
    主      文
上訴駁回。
乙○○緩刑貳年。
    事實及理由
一、本案經本院審理結果，認原審以被告乙○○係犯刑法第185
    條之3 公共危險罪及同法第284 條第1 項前段過失傷害罪，
    並依刑事訴訟法第449 條第1 項（贅引同條第3 項）、第
    454 條第2 項，道路交通處罰條例第86條第1 項，刑法第
    185 條之3 、第284 條第1 項前段、第41條第1 項前段、第
    42條第3 項前段，刑法施行法第1 條之1 ，逕以簡易判決處
    刑，分別量處被告罰金新台幣 (下同)柒 萬貳仟元，及有期
    徒刑肆月，且諭知易科罰金及易服勞役之折算標準，其認事
    用法，並無違誤，量刑亦屬妥適。原審判決書所載之事實、
    證據及理由均與本院所認定者相同，茲引用之（如附件）。
二、被告上訴意旨略以：其因不勝酒力而肇事，有誠心且願意與
    被害人和解，但因每月薪資僅新台幣28000 元，致未能在原
    審判決前與被害人達成和解，被告並無前科，原審量刑過重
    等語。
三、經查，被告於偵查中及本院審理時均坦白承認犯行，且被告
    呼氣酒精濃度高達每公升1.08毫克，已達不能安全駕駛動力
    交通工具之狀況，仍駕車自後追撞前方等待紅燈由甲○○所
    駕駛之自小客車，致甲○○受有右小腿挫傷瘀腫、左膝挫傷
    瘀腫、左前臂擦傷等情，是本院認原審判決以被告係犯刑法
    第185 條之3 公共危險罪，諭知判處罰金新台幣柒萬貳仟元
    ，如易服勞役，以新台幣壹仟元折算壹日，暨同法第284 條
    第1 項前段過失傷害罪，諭知判處有期徒刑四月，如易科罰
    金，以新臺幣壹仟元折算壹日，認事用法並無違誤，所量刑
    度亦稱妥適，上訴人以前揭理由指摘原判決不當，求予撤銷
    改判，核無理由，應予駁回。
四、爰審酌被告前未曾受有期徒刑以上刑之宣告，有臺灣高等法
    院被告全國前案紀錄表一份在卷可參，其因一時失慮致罹刑
    典，事後已能坦承犯行，且於本院審理中業與告訴人甲○○
    以20萬元達成和解，此有本院97年度竹東簡調字第137 號調
    解筆錄一件在卷可稽，相信經此偵審程序之教訓後，應能知
    所警惕，而無再犯之虞，本院因認對其所宣告之刑以暫不執
    行為適當，爰併予宣告緩刑二年，促其戒慎，以啟自新。
據上論斷，應依刑事訴訟法第455 條之1 第1 項、第3 項、第37
3 條、第368條，刑法第74條第1項第1款，判決如主文。
本案經檢察官黃秋婷到庭執行職務。
中    華    民    國    98    年    1     月    21    日
                  刑事第二庭審判長法  官  彭政章
                                  法  官  李毓華
                                  法  官  蔡川富
以上正本證明與原本無異。
不得上訴。
中    華    民    國    98    年    1     月    21    日
                                  書記官  鄭明枝


司法院資訊處製作；財團法人民間司法改革基金會備份。
